臺灣臺北地方法院刑事判決
110年度審訴字第2116號
公  訴  人  臺灣臺北地方檢察署檢察官
被      告  隋永安




上列被告因違反毒品危害防制條例等案件，經檢察官提起公訴（
110年度偵字第32738號），被告於本院準備程序中就被訴事實為
有罪之陳述，經本院告以簡式審判程序之旨，並聽取當事人之意
見後，裁定改行簡式審判程序，並判決如下：
    主  文
隋永安犯持有第一級毒品純質淨重十公克以上罪，累犯，處有期
徒刑壹年貳月；又犯駕駛動力交通工具妨害公務執行罪，處有期
徒刑壹年貳月。應執行有期徒刑貳年貳月。 
扣案如附表所示之物沒收銷燬。
    事  實
一、隋永安明知海洛因、甲基安非他命分別係毒品危害防制條例
    第2條第2項第1款、第2款所規定之第一級、第二級毒品，不
    得非法持有，竟基於持有第一級毒品海洛因純質淨重10公克
    以上及持有第二級毒品安非他命純質淨重20公克以上之犯意
    ，於民國110年7月10日某時，在桃園市平鎮區某處，以新臺
    幣（下同）8萬元之價格，向真實姓名年籍不詳、綽號「老
    鼠」之人購入純質淨重10公克以上之海洛因及純質淨重20公
    克以上之甲基安非他命後而持有之，嗣經員警於110年7月24
    日晚間8時45分至9時30分，持搜索票於○○市○○區○○○路0段00
    巷0弄00號前，對隋永安實施搜索並查扣如附表所示之物。
二、隋永安於110年7月24日晚間8時45分許，駕駛車牌號碼000-0
    000號自用小客車臨時停放於○○市○○區○○○路0段00巷0弄00號
    前，經新北市政府警察局刑事警察大隊員警李明華、黃郁傑
    持拘票上前表明警察身分欲對隋永安執行拘提時，竟基於妨
    害公務執行之犯意，駕車朝員警李明華、黃郁傑及其等駕駛
    之偵防車車頭衝撞，致員警李明華受有左前臂撕裂傷6公分
    、右手臂撕裂傷20公分之傷害，員警黃郁傑則受有左膝部挫
    傷之傷害（所涉傷害及毀損部分，未據告訴），以此強暴方
    式妨害前揭員警公務之執行。
    理  由
壹、證據能力部分：
    本案據以認定事實之供述證據，公訴人及被告隋永安於本院
    言詞辯論終結前均未爭執其證據能力，經審酌該等證據之取
    得並無違法，且與本案待證事實具有關聯性，依刑事訴訟法
    第159條之5之規定，自有證據能力；至所引非供述證據部分
    ，與本案事實具自然關聯性，且非公務員違背法定程序所取
    得，依同法第158條之4規定反面解釋，亦具證據能力。
貳、實體部分：
一、認定事實所憑之證據及理由： 
    上揭事實，業據被告於本院審理時坦承不諱（見審訴字卷第
    84頁），復有員警黃郁傑110年7月25日職務報告、查獲現場
    暨扣案物照片、臺灣新北地方檢察署檢察官拘票、臺灣新北
    地方地院搜索票、長庚醫療財團法人台北長庚紀念醫院110
    年7月24日診斷證明書2份在卷可稽（見偵字26875卷第43至4
    5、73至91、101、103、105頁），且有如附表所示之物扣案
    可憑，而上開扣案物經送鑑結果，確含如附表「毒品成分」
    欄所示之第一、二級毒品成分及「重量及純度」欄所示之純
    質淨重，有法務部調查局濫用藥物實驗室110年9月2日調科
    壹字第11023009240號鑑定書、台灣尖端先進生技醫藥股份
    有限公司毒品證物鑑定分析報告可佐（見偵字26875卷第191
    頁、偵字32738卷第25、27頁），足認被告上開任意性自白
    確與事實相符，堪以採信，是本案事證明確，被告上開犯行
    堪以認定，均應依法論科。 
二、論罪科刑：
  ㈠法律適用及罪數關係：
  ⒈核被告就事實欄所為，係犯毒品危害防制條例第11條第3項
    之持有第一級毒品純質淨重10公克以上之罪、同條第4項之
    持有第二級毒品純質淨重20公克以上之罪；就事實欄所為
    ，則係犯刑法第135條第3項第1款、第1項之駕駛動力交通工
    具妨害公務執行罪。
　⒉被告就事實欄部分係以一行為觸犯持有第一級毒品純質淨重
    10公克以上罪、持有第二級毒品純質淨重20公克以上罪，為
    想像競合犯，應依刑法第55條規定，從一重論以持有第一級
    毒品純質淨重10公克以上罪，起訴書認屬數罪併罰，容有誤
    會，併予敘明。被告前揭持有第一級毒品純質淨重10公克以
    上罪及駕駛動力交通工具妨害公務執行罪2罪，犯意各別，
    行為互殊，應予分論併罰。　
　㈡累犯之說明：
　  查被告前因施用第一、二級毒品（下稱前案）等案件，經法
    院各判處罪刑、定執行刑2年7月（下稱毒品執行刑）確定後
    ，於101年3月16日入監接續執行另案執行刑及毒品執行刑，
    毒品執行刑徒刑期間為104年9月16日至107年4月15日，105
    年8月3日縮短刑期假釋出監，嗣於107年1月25日縮刑期滿，
    假釋未經撤銷視為執行完畢等情，有臺灣高等法院被告前案
    紀錄表、在監在押簡表、出入監紀錄表在卷可參（見審訴字
    卷第107至113、141、143至144頁），其於受有期徒刑執行
    完畢後，5年內故意再犯本案有期徒刑以上之罪，為累犯，
    本院審酌本案持有第一級毒品純質淨重10公克以上罪與前案
    均為違反毒品危害防制條例之罪，且於前案執行完畢非久即
    再犯本案，足認被告未因前案刑罰執行後有所警惕，刑罰感
    應力薄弱，參諸司法院釋字第775號解釋意旨，依刑法第47
    條第1項規定加重其刑並無違背罪刑相當性原則，爰就該部
    分依法加重之，至於本案駕駛動力交通工具妨害公務執行罪
    部分，則與前案所犯案件罪名有別，罪質互異，綜觀全案情
    節，並無加重最低法定本刑之必要，依上開解釋意旨，不再
    依刑法第47條第1項之規定加重其刑。 　
  ㈢量刑審酌：
  ⒈爰以行為人責任為基礎，審酌被告無視政府杜絕毒品犯罪之
    禁令，竟持有大量海洛因及甲基安非他命毒品，於社會潛在
    危害非輕，又恣意駕車以強暴手段妨害公務執行，破壞國家
    法紀執行之尊嚴，對於公務員依法執行職務之威信、尊嚴造
    成負面影響，更造成2名員警受傷，情節嚴重，所為實難寬
    貸，兼衡其犯後坦承犯行之態度、審理時自陳高職肄業之智
    識程度、入監執行前打零工、已婚有未成年子女、需扶養配
    偶及子女等生活狀況（見審訴字卷第87頁），暨其持有毒品
    數量、犯罪動機、目的及手段等一切情狀，就其所犯2罪分
    別量處如主文第1項所示之刑。
  ⒉復依刑法第51條第5款所定之外部性界限，適用量刑之限制加
    重原則，並為貫徹量刑公平正義之理念，就本案整體犯罪之
    非難評價、各行為所侵害法益之非專屬性及各行為同質性、
    密切性，暨斟酌被告犯罪行為之不法與罪責程度、對其施以
    矯正之必要性，且為適度反應罪之嚴重性及貫徹刑法公平正
    義之理念，依法就前開各罪所處之刑，定應執行刑如主文第
    1項所示，以資懲儆。
三、沒收之說明：
    扣案如附表所示之物，經送驗結果，各含第一、二級毒品成
    分（重量及純度詳如附表），業如前述，應依毒品危害防制
    條例第18條第1項前段之規定，沒收銷燬，而盛裝前開毒品
    之包裝袋，依現行檢驗方法乃以倒取、刮除方式為之，包裝
    袋上仍會殘留若干毒品而無法分離，應整體視為毒品，依同
    規定沒收銷燬，至上開取樣化驗部分，既均已驗畢用罄而滅
    失，無庸諭知沒收。至其餘扣案行動電話、現金、勺子、磅
    秤及分裝袋等物，無證據證明與本案各犯行有關，無從諭知
    沒收，附此敘明。
據上論斷，應依刑事訴訟法第273條之1第1項、第299條第1項前
段（依法院辦理刑事訴訟案件應行注意事項第159點，判決書據
上論結部分，得僅引用應適用之程序法條），判決如主文。
本案經檢察官蔡期民提起公訴，檢察官黃耀賢到庭執行職務。　
中　　華　　民　　國　　111 　年　　3 　　月　　9 　　日
　　　　　　　　　刑事第二十庭  法　官　賴鵬年
以上正本證明與原本無異。
如不服本判決應於收受送達後20日內向本院提出上訴書狀，並應
敘述具體理由；其未敘述上訴理由者，應於上訴期間屆滿後20日
內向本院補提理由書（均須按他造當事人之人數附繕本）「切勿
逕送上級法院」。因疫情而遲誤不變期間，得向法院聲請回復原
狀。
                                書記官　萬可欣
中　　華　　民　　國　　111 　年　　3 　　月　　10　　日
附錄本案論罪科刑法條： 
毒品危害防制條例第11條
持有第一級毒品者，處3年以下有期徒刑、拘役或新臺幣30萬元
以下罰金。
持有第二級毒品者，處2年以下有期徒刑、拘役或新臺幣20萬元
以下罰金。
持有第一級毒品純質淨重十公克以上者，處1年以上7年以下有期
徒刑，得併科新臺幣1百萬元以下罰金。
持有第二級毒品純質淨重二十公克以上者，處6月以上5年以下有
期徒刑，得併科新臺幣70萬元以下罰金。
持有第三級毒品純質淨重五公克以上者，處2年以下有期徒刑，
得併科新臺幣20萬元以下罰金。
持有第四級毒品純質淨重五公克以上者，處1年以下有期徒刑，
得併科新臺幣10萬元以下罰金。
持有專供製造或施用第一級、第二級毒品之器具者，處1年以下
有期徒刑、拘役或新臺幣10萬元以下罰金。
中華民國刑法第135條
對於公務員依法執行職務時，施強暴脅迫者，處3年以下有期徒
刑、拘役或30萬元以下罰金。
意圖使公務員執行一定之職務或妨害其依法執行一定之職務或使
公務員辭職，而施強暴脅迫者，亦同。
犯前二項之罪而有下列情形之一者，處6月以上5年以下有期徒刑
：
一、以駕駛動力交通工具犯之。
二、意圖供行使之用而攜帶兇器或其他危險物品犯之。
犯前三項之罪，因而致公務員於死者，處無期徒刑或7年以上有
期徒刑；致重傷者，處3年以上10年以下有期徒刑。
附表：
編號 名稱及數量 重量 毒品成分及純度 1    粉末1包 驗前毛重0.35公克，驗餘淨重0.01公克 經鑑驗含第一級毒品海洛因成分。  粉塊1包 驗前毛重14.05公克，淨重13.18公克，鑑驗取用0.08公克，驗餘淨重13.1公克 經鑑驗含第一級毒品海洛因成分。純度85.41％，純質淨重11.26公克 2 白色透明結晶18包 驗前毛重共25.81公克，鑑驗取用0.027公克 經鑑驗含第二級毒品甲基安非他命成分。純度75.2％，推估純質淨重共16.506公克  淡黃色透明結晶2包 驗前毛重共9.59公克，鑑驗取用0.046公克 經鑑驗含第二級毒品甲基安非他命成分。純度73.6％，推估純質淨重共6.172公克